臺灣高等法院刑事裁定
111年度聲字第949號
聲  請  人  臺灣高等檢察署檢察官
受  刑  人  陳榮達




上列聲請人因受刑人數罪併罰有二裁判以上，聲請定其應執行之
刑（聲請案號：臺灣高等檢察署111年度執聲字第361號），本院
裁定如下：
    主  文
陳榮達犯如附表所示各罪所處之刑，應執行有期徒刑參年肆月。
    理  由
一、聲請意旨略以：受刑人陳榮達（下稱受刑人）因詐欺等數罪
    ，先後經判決確定如附表所示（檢察官聲請書記載未完足部
    分，已經本院補充如本裁定之附表所載），應依刑法第53條
    、第51條第5款規定，定其應執行之刑，爰依刑事訴訟法第4
    77條第1項聲請裁定等語。
二、經查：受刑人犯如附表所示各罪，先後經法院分別判處如附
    表所示之刑，均經確定在案，且受刑人所犯如附表所示各罪
    ，其犯罪時間均在附表編號1之罪於民國110年11月10日判決
    確定之前，本院並屬犯罪事實最後判決之法院，有卷附受刑
    人之前案紀錄表及如附表所示各該刑事裁判可參，則檢察官
    向本院聲請對如附表所示各罪合併定其應執行之刑，於法有
    據。審酌受刑人所犯如附表所示之13罪，均係三人以上共同
    詐欺取財罪，且皆係其於加入同一詐騙集團期間內所犯，犯
    罪性質相同，犯罪時間亦屬緊接，各罪之獨立性較低，相當
    之刑期，應即足以發揮刑罰嚇阻犯罪之功能及達矯治教化之
    必要程度，兼衡受刑人之年紀及日後更生，以及其對於本件
    定刑之意見（見本院卷第113、114頁）等一切情狀，爰定其
    應執行之刑如主文所示。
三、據上論斷，應依刑事訴訟法第477條第1項，刑法第50條第1
    項前段、第51條第5款、第53條，裁定如主文。
中    華    民    國   111    年     3    月    24    日
                  刑事第二十二庭  審判長法  官  王美玲
                                        法  官  葉韋廷 
                                        法  官  陳銘壎
以上正本證明與原本無異。
如不服本裁定，應於收受送達後五日內向本院提出抗告狀。
                                        書記官  吳思葦
中    華    民    國   111    年      3   月    24    日
附表：受刑人陳榮達定應執行刑案件一覽表
編            號  1 2 罪            名  三人以上共同詐欺取財 三人以上共同詐欺取財 宣     告     刑  有期徒刑1年2月 有期徒刑1年2月 犯罪日期（民國）  108年9月27日 108年9月27日 偵查機關及案號  臺灣新北地方檢察署109年度偵字第244、19243號、臺灣臺北地方檢察署109年度偵字第16797號 臺灣新北地方檢察署109年度偵字第244、19243號、臺灣臺北地方檢察署109年度偵字第16797號 最  後  事實審 法    院 臺灣高等法院 臺灣高等法院  案    號 110年度上訴字第521號 110年度上訴字第521號  判決日期 110年5月26日 110年5月26日 確  定    判  決 法    院 最高法院 最高法院  案    號 110年度台上字第5852號 110年度台上字第5852號   判    決 確定日期 110年11月10日  110年11月10日 備            註  1.新北地檢署110年度執字第1000   1號 2.受刑人編號1、2之罪刑，曾經經臺灣新北地方法院以109年度訴字第615號合併定刑有期徒刑1年8月。 1.新北地檢署110年度執字第1000   1號 2.受刑人編號1、2之罪刑，曾經經臺灣新北地方法院以109年度訴字第615號合併定刑有期徒刑1年8月。 

編            號  3 4 罪            名  三人以上共同詐欺取財 三人以上共同詐欺取財 宣     告     刑  有期徒刑1年2月 有期徒刑1年2月 犯罪日期（民國）  108年9月23日 108年9月23日 偵查機關及案號  臺灣臺北地方檢察署108年度偵字第25511、27203、27666、28725號、臺灣新北地方檢察署109年度偵字第19243號 臺灣臺北地方檢察署108年度偵字第25511、27203、27666、28725號、臺灣新北地方檢察署109年度偵字第19243號 最  後  事實審 法    院 臺灣高等法院 臺灣高等法院  案    號 110年度上訴字第1993號 110年度上訴字第1993號  判決日期 110年10月28日 110年10月28日 確  定    判  決 法    院 最高法院 最高法院  案    號 111年度台上字第911號 110年度台上字第911號   判    決 確定日期 111年1月27日  111年1月27日 備            註  臺北地檢署111年度執字第884號  臺北地檢署111年度執字第884號 

編            號  5 6 罪            名  三人以上共同詐欺取財 三人以上共同詐欺取財 宣     告     刑  有期徒刑1年2月 有期徒刑1年2月 犯罪日期（民國）  108年9月24日 108年9月24日 偵查機關及案號  臺灣臺北地方檢察署108年度偵字第25511、27203、27666、28725號、臺灣新北地方檢察署109年度偵字第19243號 臺灣臺北地方檢察署108年度偵字第25511、27203、27666、28725號、臺灣新北地方檢察署109年度偵字第19243號 最  後  事實審 法    院 臺灣高等法院 臺灣高等法院  案    號 110年度上訴字第1993號 110年度上訴字第1993號  判決日期 110年10月28日 110年10月28日 確  定    判  決 法    院 最高法院 最高法院  案    號 111年度台上字第911號 110年度台上字第911號   判    決 確定日期 111年1月27日  111年1月27日 備            註  臺北地檢署111年度執字第884號  臺北地檢署111年度執字第884號 

編            號  7 8 罪            名  三人以上共同詐欺取財 三人以上共同詐欺取財 宣     告     刑  有期徒刑1年2月 有期徒刑1年 犯罪日期（民國）  108年9月24日 108年9月24日 偵查機關及案號  臺灣臺北地方檢察署108年度偵字第25511、27203、27666、28725號、臺灣新北地方檢察署109年度偵字第19243號 臺灣臺北地方檢察署108年度偵字第25511、27203、27666、28725號、臺灣新北地方檢察署109年度偵字第19243號 最  後  事實審 法    院 臺灣高等法院 臺灣高等法院  案    號 110年度上訴字第1993號 110年度上訴字第1993號  判決日期 110年10月28日 110年10月28日 確  定    判  決 法    院 最高法院 最高法院  案    號 111年度台上字第911號 110年度台上字第911號   判    決 確定日期 111年1月27日  111年1月27日 備            註  臺北地檢署111年度執字第884號  臺北地檢署111年度執字第884號 

編            號  9 10 罪            名  三人以上共同詐欺取財 三人以上共同詐欺取財 宣     告     刑  有期徒刑1年 有期徒刑1年 犯罪日期（民國）  108年9月24日 108年9月25日 偵查機關及案號  臺灣臺北地方檢察署108年度偵字第25511、27203、27666、28725號、臺灣新北地方檢察署109年度偵字第19243號 臺灣臺北地方檢察署108年度偵字第25511、27203、27666、28725號、臺灣新北地方檢察署109年度偵字第19243號 最  後  事實審 法    院 臺灣高等法院 臺灣高等法院  案    號 110年度上訴字第1993號 110年度上訴字第1993號  判決日期 110年10月28日 110年10月28日 確  定    判  決 法    院 最高法院 最高法院  案    號 111年度台上字第911號 110年度台上字第911號   判    決 確定日期 111年1月27日  111年1月27日 備            註  臺北地檢署111年度執字第884號  臺北地檢署111年度執字第884號 

編            號  11 12 罪            名  三人以上共同詐欺取財 三人以上共同詐欺取財 宣     告     刑  有期徒刑1年 有期徒刑1年1月 犯罪日期（民國）  108年9月25日 108年9月24日 偵查機關及案號  臺灣臺北地方檢察署108年度偵字第25511、27203、27666、28725號、臺灣新北地方檢察署109年度偵字第19243號 臺灣臺北地方檢察署108年度偵字第25511、27203、27666、28725號、臺灣新北地方檢察署109年度偵字第19243號 最  後  事實審 法    院 臺灣高等法院 臺灣高等法院  案    號 110年度上訴字第1993號 110年度上訴字第1993號  判決日期 110年10月28日 110年10月28日 確  定    判  決 法    院 最高法院 最高法院  案    號 111年度台上字第911號 110年度台上字第911號   判    決 確定日期 111年1月27日  111年1月27日 備            註  臺北地檢署111年度執字第884號  臺北地檢署111年度執字第884號 

編            號  13 以下空白 罪            名  三人以上共同詐欺取財  宣     告     刑  有期徒刑1年1月  犯罪日期（民國）  108年9月25日  偵查機關及案號  臺灣臺北地方檢察署108年度偵字第25511、27203、27666、28725號、臺灣新北地方檢察署109年度偵字第19243號  最  後  事實審 法    院 臺灣高等法院   案    號 110年度上訴字第1993號   判決日期 110年10月28日  確  定    判  決 法    院 最高法院   案    號 111年度台上字第911號   判    決 確定日期 111年1月27日   備            註  臺北地檢署111年度執字第884號